【裁判字號】    92,訴,22
【裁判日期】    920430
【裁判案由】    違反槍砲彈藥刀械管制條例等
【裁判全文】
臺灣屏東地方法院刑事判決                            九十二年度訴字第二二號
    公  訴  人  臺灣屏東地方法院檢察署檢察官
    被      告  甲○○
    指定辯護人  本院公設辯護人乙○○
右列被告因違反槍砲彈藥刀械管制條例等案件，經檢察官提起公訴（九十一年度偵字
第四六六五號、第四八九０號、第五八一二號），本院判決如左：
     主  文
甲○○行使偽造私文書，足以生損害於他人，累犯，處有期徒刑捌月，偽造之「丙○
○」署名貳枚、指押伍枚及卷附「丙○○」身分證上之照片貳張均沒收；又未經許可
，持有其他可發射子彈具有殺傷力之槍枝，累犯，處有期徒刑壹年陸月，併科罰金新
台幣拾萬元，罰金如易服勞役以銀元參佰元即新台幣玖佰元折算壹日，扣案仿ＳＩＧ
ＳＡＵＥＲ廠半自動手槍製造之改造玖零手槍壹枝（含彈匣壹個，槍枝管制編號第0
0000000參伍號）、口徑玖釐米制式子彈柒顆均沒收；又連續販賣第二級毒品
，累犯，處有期徒刑柒年陸月，扣案之第二級毒品安非他命含袋重參佰玖拾參點捌伍
公克沒收銷毀之、電子磅秤壹台、行動電話貳支、夾鏈袋貳包及販賣第二級毒品安非
他命所得財物新台幣壹萬貳千元均沒收，新台幣壹萬貳千元如全部或一部不能沒收時
，以其財產抵償之；應執行有期徒刑玖年貳月，併科罰金新台幣拾萬元，罰金如易服
勞役以銀元參佰元即新台幣玖佰元折算壹日，扣案之第二級毒品安非他命含袋重參佰
玖拾參點捌伍公克沒收銷毀之，偽造之「丙○○」署名貳枚、指押伍枚、卷附「丙○
○」身分證上之照片貳張，及扣案仿ＳＩＧＳＡＵＥＲ廠半自動手槍製造之改造玖零
手槍壹枝（含彈匣壹個，槍枝管制編號第00000000參伍號）、口徑玖釐米制
式子彈柒顆、電子磅秤壹台、行動電話貳支、夾鏈袋貳包及販賣第二級毒品安非他命
所得財物新台幣壹萬貳千元均沒收，新台幣壹萬貳千元如全部或一部不能沒收時，以
其財產抵償之。
     事  實
一、甲○○前因違反麻醉藥品管理條例、賭博案件，經本院分別判處有期徒刑五月、
    六月，如易科罰金，均以三佰元折算一日，並定其應執行刑為有期徒刑十月，如
    易科罰金，以三佰元折算一日確定，於民國八十六年十二月十五日易科罰金執行
    完畢，詎仍不知悔悟，再為下列犯行：（一）甲○○於九十一年七月間某日，行
    經屏東縣屏東市大武營區附近時，拾獲丙○○所有、前於同月初某日在屏東火車
    站失竊而離開丙○○持有之身分證二張後（前曾遺失，申請補發後復尋回），思
    及其因另案而為本院所通緝，竟為圖掩飾身分，基於侵占離他人所持有之身分證
    並加以變造而持以行使之犯意，將前述丙○○身分證予以侵占入己，並於同月間
    某日，在同市○○路某賓館房間內，將該二張身分證上丙○○之照片換貼為其本
    人之照片而加以變造，復於同月二十七日某時，攜之至同市○○路二九七號六樓
    之六，向該址屋主張秀琴行使，佯稱：「伊係丙○○，欲租用上址房屋」等語，
    致使張秀琴一時不察，同意將該房屋出租予其，惟要求雙方應簽訂房屋租賃契約
    書（一式二份，分由承租人、出租人各執一份），甲○○見此，為達目的，又基
    於行使偽造私文書之犯意，在應由出租人所持之契約書中接續偽造「丙○○」之
    署名二枚、指押五枚，表示丙○○同意訂立該房屋租賃契約之意，足以生損害於
    丙○○，並持以行使交付予張秀琴，以為憑證。（二）又甲○○明知可發射子彈
    具有殺傷力之手槍、制式子彈均屬槍砲彈藥刀械管制條例所列管禁止持有之物，
    未經主管機關之許可，不得持有，竟為防身之用，基於持有具殺傷力手槍、制式
    子彈之犯意，於九十一年七月底某日晚間七時許，在其前址居處內，未經許可，
    向姓名年籍不詳、綽號「雙仁」之成年男子，以新台幣（下同）十七萬元之價格
    ，購入可發射子彈具有殺傷力之改造九０手槍一枝（含彈匣一個，槍枝管制編號
    第0000000000號）及口徑九釐米之制式子彈十二顆而持有之，事後，
    並持往同縣三地門鄉某處試射其中三顆子彈（已滅失）。（三）甲○○另基於概
    括之犯意，意圖販賣第二級毒品安非他命營利，先於九十一年七月間某日，在屏
    東市境內，向不詳姓名年籍、綽號「阿福」之成年男子，以三十八萬元之價格購
    入第二級毒品安非他命約一公斤，因「阿福」以糖粉混充交貨，雙方交易失敗而
    未得逞，甲○○乃又於同年八月二十一日，亦在屏東市境內，以二十萬元之價格
    ，再向「阿福」購入第二級毒品安非他命約半公斤，除供自己施用外，並自購入
    時起至同年月二十五日某時止，以其所有門號「0000000000」號及另
    一不詳門號行動電話各一為聯絡工具，先後在屏東市「富門飯店」前、和生路橋
    頭等處，以安非他命每包（約三點七公克）三千元之價格，販售予姓名年籍不詳
    、綽號「阿豐」、「小敏」、「欠欠」、「東慶」等人各一次，得款一萬二千元
    。嗣於九十一年八月二十九日晚間七時十分許，為警在其上開居處內查獲，並扣
    得前述身分證二張、改造九０手槍一枝、口徑九釐米之制式子彈九顆、第二級毒
    品安非他命一百二十包共計含袋重三百九十四點二五公克（淨重三百四十九點四
    七公克，鑑驗耗損０點四公克），及其所有供販賣安非他命所用之電子磅秤一臺
    、前開行動電話二支，暨其所有預備供販賣安非他命所用之夾鏈袋二包。
二、案經高雄市政府警察局移請臺灣屏東地方法院檢察署檢察官偵查起訴。
     理  由
一、右揭事實欄第一項（一）、（二）所示之事實，迭據被告甲○○於警訊、偵訊及
    本院審理時坦承不諱，核與證人丙○○於警訊、證人張秀琴於偵訊時之證述相符
    ，並有上述房屋租賃契約書影本一份附卷可稽，及前開為警起獲之變造身分證二
    張、改造九０手槍一枝、子彈九顆及糖粉二包扣案可稽，且該扣案之改造九０手
    槍一枝、子彈九顆，經送往內政部警政署刑事警察局鑑驗後，認１、送鑑改造九
    ０手槍一把（槍枝管制編號第0000000000號），認係由仿ＳＩＧＳＡ
    ＵＥＲ廠半自動手槍製造之金屬玩具槍換裝土造金屬槍管而成之改造手槍，認具
    殺傷力；２、送鑑制式九０手槍子彈九顆，認均係口徑九釐米之制式子彈，均具
    殺傷力，有該局九十一年十一月十四日刑鑑字第０九一０二七四三九七號槍彈鑑
    定書在卷可憑，足認被告上開自白確與事實相符，應可採信，事證明確，被告此
    部份犯行洵堪認定。
二、前開販賣毒品事實，訊據被告於本院審理時固坦承有於右揭時、地向「阿福」購
    入毒品等事實不諱，惟矢口否認有何意圖營利之情事，辯稱：伊係買來要自己用
    ，並沒有轉賣予「阿豐」、「小敏」、「欠欠」、「東慶」等人云云。經查：
    １、上述自被告居處內起獲之白色晶體一百二十包，經本院送請內政部警政署刑
        事警察局以呈色試驗法、氣相層析質譜儀分析法及核磁共振分析法鑑驗結果
        ，確均係第二級毒品安非他命（共計含袋重三百九十四點二五公克，淨重三
        百四十九點四七公克，鑑驗耗損０點四公克）無訛，有該局九十二年三月十
        一日刑鑑字第０九二００三四四七八號鑑驗通知書一紙附卷可參，是該扣案
        之白色晶體一百二十包確屬毒品危害防制條例所定之第二級毒品無疑。
    ２、前述如何意圖營利，而以三十八萬元之代價向「阿福」販入安非他命約一公
        斤，因「阿福」以糖粉混充交貨，而未得逞，乃又以二十萬元向「阿福」販
        入安非他命約半公斤，除供自己施用外，並自販入時起至同年月二十五日某
        時止，以門號「0000000000」號及另一不詳門號行動電話各一為
        聯絡工具，先後在屏東市「富門飯店」前、和生路橋頭等處，以每包（約三
        點七公克）三千元，轉售予「阿豐」、「小敏」、「欠欠」、「東慶」等人
        之事實，業據被告於警、偵訊時供承不諱，前後一致，而販賣毒品，罪責重
        大，為社會普遍常識，被告更曾於八十九年間，因連續販賣第二級毒品安非
        他命案件，經臺灣高等法院台南分院於八十九年三月十五日，以八十八年度
        上訴字第一六四三號刑事判決判處有期徒刑八年，於八十九年四月一日確定
        在案，有臺灣屏東地方法院檢察署刑案資料查註紀錄表及臺灣高等法院被告
        全國前案紀錄表及上開臺灣高等法院台南分院刑事判決各一份在卷可查，被
        告衡無於警、偵訊虛偽供述，致己身陷囹圄之理，此外，復有前揭第二級毒
        品安非他命、電子磅秤一臺、前開行動電話二支，及夾鏈袋二包扣案可憑，
        足認被告上開於警、偵訊時不利於己之自白確與事實相符，應可採為被告論
        罪科刑之依據，被告前詞所辯，無非推諉，應不可信。又被告於警偵訊均僅
        供稱有販賣安非他命予「阿豐」、「小敏」、「欠欠」、「東慶」等人之情
        事，然並未提及販賣之次數，自應以對被告最有利之每人一次計算，是被告
        自九十一年八月二十一日起至同年月二十五日止，以每包三千元，販賣第二
        級毒品安非他命予「阿豐」、「小敏」、「欠欠」、「東慶」等人各一次，
        得款一萬二千元一節，亦堪認定。再者，販賣毒品，罪刑重大，參與者無不
        極力掩飾行跡，多以綽號、假名為彼此間識別代號，是被告於警、偵訊僅能
        供述向其購毒者之綽號，未能翔實提供其等真實姓名年籍資料，俾便檢警傳
        訊，乃事理之常，尚不能以「阿豐」、「小敏」、「欠欠」、「東慶」等人
        未到案，即認被告此部分所述不實，故公設辯護人為被告利益辯稱：「阿豐
        」、「小敏」、「欠欠」、「東慶」未曾到案，被告此部分所述尚不可信等
        語，核屬誤會，應不能據為有利被告之認定，附此敘明。
   ３、綜上，被告販賣毒品情事，事證明確，被告犯行已堪認定。
三、查安非他命係毒品危害防制條例第二條第二項所示之第二級毒品，是被告意圖營
    利於九十一年七月間某日，向「阿福」以三十八萬元之價格販入第二級毒品安非
    他命約一公斤，因「阿福」以糖粉混充交貨，而未得逞，所為係犯同條例第四條
    第五項、第二項之販賣第二級毒品未遂罪，為未遂犯；又其基於同一意圖，於同
    年八月二十一日，以二十萬元之價格，再向「阿福」購入第二級毒品安非他命約
    半公斤，並自購入時起至同年月二十五日某時止，轉售予「阿豐」、「小敏」、
    「欠欠」、「東慶」等人，所為則係犯同條第二項販賣第二級毒品罪。次按槍砲
    彈藥刀械管制條例第五條之規定，非經中央主管機關許可，不得製造、販賣、運
    輸、轉讓、出租、出借、持有、寄藏或陳列同條例第四條所列槍砲、彈藥；而同
    條例第四條所列槍砲，係指火砲、肩射武器、機關槍、衝鋒槍、卡柄槍、自動步
    槍、普通步槍、馬槍、手槍、鋼筆槍、瓦斯槍、麻醉槍、獵槍、空氣槍、魚槍、
    改造模型槍及其他可發射金屬或子彈具有殺傷力之各式槍砲；同條例第四條所列
    彈藥，係指前開各式槍砲所使用之砲彈、子彈及其他具有殺傷力或破壞性之各類
    炸彈、爆裂物。核被告未經許可，持有改造手槍，所為係犯槍砲彈藥刀械管制條
    例第十一條第四項未經許可，持有手槍罪；而其未經許可，持有子彈，則另犯同
    條例第十二條第四項之未經許可，持有子彈罪。又被告拾獲丙○○失竊之身分證
    ，竟意圖為自己不法之所有，加以侵占、變造，並持以向張秀琴行使，佯稱為丙
    ○○本人，且在房屋租賃契約書上偽造丙○○之署名、指押，表示丙○○同意訂
    立該契約之意，再行使交付予張秀琴收執，所為係犯刑法第三百三十七條侵占脫
    離本人持有之物罪、第二百十六條、第二百十二條行使變照特種文書罪及第二百
    十六條、第二百十條行使偽造私文書罪。被告偽造署名、指押為偽造私文書之階
    段行為，不另論偽造署押罪。又被告偽造特種文書、私文書之低度行為為其後行
    使特種文書、私文書之高度行為所吸收，亦均不另論罪。被告多次販賣毒品行為
    ，時間緊接，所犯基本構成要件相同，顯係出於概括之犯意為之，為連續犯，爰
    依刑法第五十六條之規定以一罪論，並加重其刑（無期徒刑部分依法不得加重）
    。被告以一行為同時觸犯未經許可持有手槍、子彈罪，為想像競合犯，應從一重
    之未經許可持有手槍罪論處。被告所犯侵占脫離本人持有之物罪、行使變照特種
    文書罪及行使偽造私文書罪間，有方法目的之牽連關係，為牽連犯，應從一重之
    行使偽造私文書罪論處。被告所犯行使偽造私文書罪、連續販賣第二級毒品罪及
    未經許可，持有手槍罪間，犯意各別，行為互異，應分論並罰。被告有事實欄所
    載論罪科刑執行之情形，有前開臺灣屏東地方法院檢察署刑案資料查註紀錄表及
    臺灣高等法院被告全國前案紀錄表在卷可查，其受有期徒刑執行完畢後，五年之
    內再犯有期徒刑以上刑之本罪，為累犯，應依刑法第四十七條規定就所犯行使偽
    造私文書罪及未經許可，持有手槍罪部分加重其刑、就所犯連續販賣第二級毒品
    罪部分遞加重其刑（無期徒刑部分依法不得加重）。爰審酌被告正值青壯，不循
    合法途徑，謀取生活之資，竟藉販賣戕害人心之毒品營利，動機、心態可議，且
    未經許可持有槍枝、子彈，對於社會之治安危害甚鉅，惟念其犯罪後坦承部分犯
    行，態度尚可及其偽造特種文書、私文書進而行使，對於被害人丙○○所生損害
    等一切情狀，分別量處如主文所示之刑，並諭知罰金如易科勞役之折算標準，且
    定其應執行之刑。
四、偽造之「丙○○」署名二枚、指押五枚，雖未扣案，惟無證據證明業已滅失，應
    依刑法第二百十九條規定宣告沒收。扣案之改造九０手槍一枝、口徑九釐米制式
    子彈七顆係屬違禁物，應依刑法第三十八條第一項第一款規定宣告沒收（因鑑驗
    而試射之二顆子彈，因已滅失，自勿庸宣告沒收）。扣案之第二級毒品安非他命
    含袋重三百九十三點八五公克，係毒品危害防制條例所規定之第二級毒品，應依
    同條例第十八條第一項前段宣告沒收銷毀之（因鑑耗之安非他命０點四公克既已
    滅失，亦勿庸宣告沒收銷毀之）。扣案之電子磅秤一臺、行動電話二支、夾鏈袋
    二包，及卷附「丙○○」身分證上之被告照片二張均係被告所有，已據被告供明
    在卷，且分係被告供犯罪所用、或預備供犯罪所用，已如前述，爰依刑法第三十
    八條第一項第二款規定宣告沒收。而被告販賣第二級毒品所得之財物一萬二千元
    ，亦應依毒品危害防制條例第十九條第一項規定宣告沒收，如全部或一部不能沒
    收時，以被告之財產抵償之。
據上論斷，應依刑事訴訟法第二百九十九條第一項前段，槍砲彈藥刀械管制條例第十
一條第四項、第十二條第四項，毒品危害防制條例第四條第二項、第十八條第一項前
段、第十九條第一項，刑法第十一條前段、第五十六條、第二百十六條、第二百十二
條、第二百十條、第三百三十七條、第五十五條、第四十七條、第四十二條第二項、
第二百十九條、第三十八條第一項第一款、第二款、第五十一條第五款，罰金罰鍰提
高標準條例第二條，現行法規所定貨幣單位折算新台幣條例第二條，判決如主文。
本案經檢察官何克昌到庭執行職務。
中      華      民      國      九十二      年     四     月    三十    日
                                      臺灣屏東地方法院刑事第一庭
                                          審判長法  官  潘正屏
                                                法  官  包梅真
                                                法  官  林世民
右正本證明與原本無異。
如不服本判決應於收受本判決後送達後十日內向本院提出上訴書狀，其未敘述上訴理
由者，並得於提起上訴後十日內向本院補提理由書狀（均須按他造當事人之人數附繕
本 ）「切勿逕送上級法院」
                                               書記官  薛慧茹
中     華      民      國      九十二      年     四     月    三十    日
附錄論罪科刑法條：
中華民國刑法第二百十條
偽造、變造私文書，足以生損害於公眾或他人者，處五年以下有期徒刑。
中華民國刑法第二百十二條
偽造、變造護照、旅券、免許證、特許證及關於品行、能力服務或其他相類之證書、
介紹書，足以生損害於公眾或他人者，處一年以下有期徒刑、拘役或三百元以下罰金
。
中華民國刑法第二百十六條
行使第二百十條至第二百十五條之文書者，依偽造、變造文書或登載不實事項或使登
載不實事項之規定處斷。
中華民國刑法第三百三十七條
意圖為自己或第三人不法之所有，而侵占遺失物、漂流物或其他離本人所持有之物者
，處五百元以下罰金。
毒品危害防制條例第四條第二項
製造、運輸、販賣第二級毒品者，處無期徒刑或七年以上有期徒刑，得併科新台幣七
百萬元以下罰金。
槍砲彈藥刀械管制條例第十一條第四項
未經許可，持有、寄藏或意圖販賣而陳列第一項所列槍砲者，處一年以上七年以下有
期徒刑，併科新臺幣七百萬元以下罰金。
槍砲彈藥刀械管制條例第十二條第四項
未經許可，持有、寄藏或意圖販賣而陳列子彈者，處五年以下有期徒刑，併科新台幣
三百萬元以下罰金。


司法院資訊處製作；財團法人民間司法改革基金會備份。
